【裁判字號】    98,易,1489
【裁判日期】    981224
【裁判案由】    詐欺
【裁判全文】
臺灣臺南地方法院刑事判決              98年度易字第1489號
公  訴  人  臺灣臺南地方法院檢察署檢察官
被      告  甲○○
            戊○○
上列被告因詐欺案件，經檢察官提起公訴（九十八年度偵字第
一二八三八號），被告就被訴犯罪事實為有罪之陳述，本院合議
庭裁定由受命法官獨任依簡式審判程序審理，判決如下：
    主  文
甲○○共同犯詐欺取財罪，處有期徒刑月，如易科罰金，以新
臺幣壹仟元折算壹日；又共同犯詐欺取財罪，處有期徒刑月，
如易科罰金，以新臺幣壹仟元折算壹日；又共同犯詐欺取財未遂
罪，處有期徒刑貳月，如易科罰金，以新臺幣壹仟元折算壹日。
應執行有期徒刑陸月，如易科罰金，以新臺幣壹仟元折算壹日。
緩刑貳年，並應與戊○○連帶給付被害人乙○○新臺幣伍萬肆仟
元，給付方式如下：於民國九十八年十二月十日給付新臺幣貳萬
元，餘款新臺幣萬肆仟元，分三期，前二期於民國九十九年一
月二十日、民國九十九年二月二十日各給付新臺幣壹萬壹仟元，
第三期於民國九十九年三月二十日給付新臺幣壹萬貳仟元，至全
部清償完畢止，如有一期未按時履行，視為全部到期；另應與戊○○連帶給付被害人丁○○○新臺幣萬伍仟元，給付方式如下
：於民國九十八年十二月十日給付新臺幣壹萬元，餘款新臺幣貳
萬伍千元，分三期，前二期於民國九十九年一月二十日、民國九
十九年二月二十日各給付新臺幣捌仟元，第三期於民國九十九年
三月二十日給付新臺幣玖仟元，至全部清償完畢止，如有一期未
按時履行，視為全部到期。
戊○○共同犯詐欺取財罪，處有期徒刑貳月，如易科罰金，以新
臺幣壹仟元折算壹日；又共同犯詐欺取財罪，處有期徒刑貳月，
如易科罰金，以新臺幣壹仟元折算壹日；又共同犯詐欺取財未遂
罪，處有期徒刑壹月，如易科罰金，以新臺幣壹仟元折算壹日。
應執行有期徒刑肆月，如易科罰金，以新臺幣壹仟元折算壹日。
緩刑貳年，並應與甲○○連帶給付被害人乙○○新臺幣伍萬肆仟
元，給付方式如下：於民國九十八年十二月十日給付新臺幣貳萬
元，餘款新臺幣萬肆仟元，分三期，前二期於民國九十九年一
月二十日、民國九十九年二月二十日各給付新臺幣壹萬壹仟元，
第三期於民國九十九年三月二十日給付新臺幣壹萬貳仟元，至全
部清償完畢止，如有一期未按時履行，視為全部到期；另應與甲○○連帶給付被害人丁○○○新臺幣萬伍仟元，給付方式如下
：於民國九十八年十二月十日給付新臺幣壹萬元，餘款新臺幣貳
萬伍千元，分三期，前二期於民國九十九年一月二十日、民國九
十九年二月二十日各給付新臺幣捌仟元，第三期於民國九十九年
三月二十日給付新臺幣玖仟元，至全部清償完畢止，如有一期未
按時履行，視為全部到期。
    事實及理由
一、本案被告甲○○、戊○○所犯刑法第三百三十九條第一項、
    第三項詐欺取財既遂與詐欺取財未遂等罪嫌，並非死刑、無
    期徒刑或最輕本刑有期徒刑三年以上之罪，亦非高等法院管
    轄第一審案件，被告二人就被訴事實均為有罪之陳述（參見
    本院卷第29頁），經告知被告簡式審判程序之旨，並聽取檢
    察官、被告之意見後，本院合議庭裁定進行簡式審判程序，
    是本案之證據調查，依刑事訴訟法第二百七十三條之二規定
    ，不受同法第一百五十九條第一項、第一百六十一條之二、
    第一百六十一條之三、第一百六十三條之一及第一百六十四
    條至第一百七十條規定之限制，合先說明。
二、本案犯罪事實及證據，均引用附件檢察官起訴書之記載，另
    於證據部分補充被告甲○○、戊○○於本院準備程序與審理
    時之自白。
三、按刑法上之共同正犯祇須具有犯意聯絡、行為分擔，即足成
    立。既不問犯罪動機起於何人，亦不必每一階段犯行均經參
    與；質言之，共同正犯間彼此分擔之行為，並非必須相同，
    且在犯意聯絡範圍內，應就全部犯罪結果負責（最高法院七
    十六年台上字第八二七九號裁判要旨參照）。核被告甲○○
    、戊○○所為：就起訴書犯罪事實（一）、（二）部分（即
    被害人乙○○、丁○○○部分），係犯刑法第三百三十九條
    第一項詐欺取財罪；就起訴書犯罪事實（三）部分（即被害
    人丙○○部分），係犯刑法第三百三十九條第三項、第一項
    之詐欺取財未遂罪，此未遂部分均應依刑法第二十五條第二
    項之規定，按既遂犯之刑減輕之。被告甲○○、戊○○就上
    開各犯行，與綽號「老闆」、「小陳」、「阿珠」之成年男
    女間有犯意聯絡、行為分擔，均應論以共同正犯，所犯上開
    三罪間，犯意各別，應分論併罰。經查，被告二人均無前科
    ，有台灣高等法院被告二人前案紀錄表在卷足憑。審酌被告
    二人與綽號「老闆」、「小陳」、「阿珠」等人以自紐西蘭
    進口之低價紅鹿鹿茸製成之鹿茸酒，在醫院尋覓受疾病所苦
    之年長婦女，利用年長婦女易於聽信他人之弱點，向其等遊
    說，佯稱所販售者係具有特定療效之台灣野生水鹿鹿茸酒，
    致被害人陷於錯誤，而以高價購入，被告等人因而獲取不法
    高額利潤之犯罪動機及手段，暨被害人乙○○、丁○○○分
    別受有新臺幣（下同）五萬四千元及三萬五千元之損害。復
    審酌被告甲○○、戊○○參與分擔犯罪行為之情節程度，暨
    被告甲○○於警詢、偵查至本院準備程序、審理時均坦承犯
    行，被告戊○○於偵查中否認犯行，迄至本院準備程序、審
    理時始認罪坦承犯行之犯後態度，兼衡被告二人於本院審理
    中已與被害人達成和解，賠償被害人之損害等一切情狀，爰
    就所犯各罪分別量處如主文所示之刑，並分別定應執行刑暨
    諭知易科罰金折算標準。又被告甲○○、戊○○均無前科，
    已見前述，其等於本院審理中均認罪坦承犯行，並與被害人
    乙○○、丁○○○、丙○○等達成和解，賠償被害人乙○○
    、丁○○○所受財產損害，並獲被害人乙○○、丁○○○、
    丙○○之宥恕，有本院民國九十八年十二月十日九十八年度
    司南簡調字第六七四號調解筆錄在卷可稽（本院卷第63頁）
    ，足見被告二人已知所悔悟，並已盡力彌補對被害人造成之
    損害，因認渠二人經此偵、審程序，已知警惕，信無再犯之
    虞，本院認所宣告之刑均以暫不執行為適當，爰併依刑法第
    七十四條第一項第一款之規定分別諭知緩刑貳年，以啟自新
    。再按緩刑之宣告得斟酌情形，命犯罪行為人向被害人支付
    相當數額之財產或非財產上之損害賠償，刑法第七十四條第
    二項第三款定有明文。本件被告甲○○、戊○○已與被害人
    乙○○、丁○○○、丙○○達成和解，賠償被害人乙○○、
    丁○○○所受財產損害，依雙方協議之賠償金額及給付方式
    ：被告甲○○、戊○○應連帶給付乙○○五萬四千元，除於
    九十八年十二月十日調解期日給付二萬元外，餘款三萬四千
    元，分三期，前二期於九十九年一月二十日、九十九年二月
    二十日各給付一萬一千元，第三期於九十九年三月二十日給
    付一萬二千元，至全部清償完畢止，如有一期未按時履行，
    視為全部到期；被告甲○○、戊○○應連帶給付丁○○○三
    萬五千元，除於九十八年十二月十日調解期日給付一萬元外
    ，餘款二萬五千元，分三期，前二期於九十九年一月二十日
    、九十九年二月二十日各給付八千元，第三期於九十九年三
    月二十日給付九千元，至全部清償完畢止，如有一期未按時
    履行，視為全部到期。有卷附上開調解筆錄可明，為確保被
    告二人能如期履行上揭調解條件，以維被害人權益，本院併
    依調解條件分別諭知緩刑之負擔如主文所示，此部分並得為
    民事強制執行名義，被告二人如未遵循本院諭知於緩刑期間
    所定負擔而情節重大者，檢察官得依刑事訴訟法第四百七十
    六條及刑法第七十五條之一第一項第四款之規定，聲請撤銷
    本件緩刑之宣告，併予敘明。
四、至起訴書證據清單編號五所示之扣案鹿茸酒二罐，分別係被
    害人乙○○、丁○○○向被告甲○○等人買受後，於警方偵
    查期間所提出供檢驗鑑定之證物，被告二人於調解時既未與
    被害人乙○○、丁○○○約定該扣案鹿茸酒所有權之歸屬，
    尚難認屬被告二人所有之物，爰不併為沒收之諭知。另扣案
    被告甲○○所使用NOKIA行動電話一支（內附0000000000號
    SIM卡），卷內無通聯紀錄，觀被害人乙○○、丁○○○、
    丙○○警詢、偵查中之證言，亦未曾證述以該行動電話與被
    告二人聯絡，尚無積極證據足資證明係供本案犯罪所用，亦
    不併為沒收之諭知，附此說明。
據上論斷，應依刑事訴訟法第二百七十三條之一第一項、第三百
十條之二、第四百五十四條、第二百九十九條第一項前段，刑法
第三百三十九條第一項、第三項、第二十八條、第二十五條第二
項、第四十一條第一項前段、第五十一條第五款、第七十四條第
一項第一款、第二項第三款，刑法施行法第一條之一第一項、第
二項前段，判決如主文。
本案經檢察官黃信勇到庭執行職務
中    華    民    國    98    年    12    月    24    日
                  刑事第四庭    法  官  林逸梅
以上正本證明與原本無異
如不服本判決應於收受本判後10日內向本院提出上訴書狀，並應
敘述具體理由。其未敘述上訴理由者，應於上訴期間屆滿後20日
內向本院補提理由書狀（均須按他造當事人之人數附繕本）「切
勿逕送上級法院」。
                                書記官  郭純瑜
中    華    民    國    98    年    12    月    24    日
附錄論罪科刑法條
中華民國刑法第339條
（普通詐欺罪）
意圖為自己或第三人不法之所有，以詐術使人將本人或第三人之
物交付者，處 5 年以下有期徒刑、拘役或科或併科 1 千元以下
罰金。
以前項方法得財產上不法之利益或使第三人得之者，亦同。
前二項之未遂犯罰之。


司法院資訊處製作；財團法人民間司法改革基金會備份。
